臺灣臺北地方法院刑事判決
111年度訴字第149號
公  訴  人  臺灣臺北地方檢察署檢察官
被      告  周榮川



選任辯護人  梁燕妮律師（法扶律師）            
被      告  滕越台


上列被告因傷害等案件，經檢察官提起公訴（110年度偵字第241
31號），本院判決如下：
    主  文
甲○○成年人故意對少年犯強制罪，處拘役參拾日，如易科罰金，
以新臺幣壹仟元折算壹日。
乙○○被訴強制部分無罪；被訴傷害部分，公訴不受理。
    事  實
一、甲○○擔任臺北市○○區○○○路00號華山商務大樓總幹事，因見
    在上址大樓高偉補習班補習之未成年學生彭○○(民國92年6月
    生，年籍資料在卷)，於民國110年5月2日18時38分許，行經
    上址大樓1樓大廳時未戴口罩，經言詞規勸不帶口罩會罰款
    等語後，不滿彭○○回稱罰妳媽（彭○○部分經本院少年法庭裁
    定應予訓誡）等語，竟基於以強暴方式妨害他人行使權利之
    犯意，見彭○○自上址大樓離去，自後追至大樓前廣場並徒手
    拉扯彭○○之黑色後背包，經彭○○轉身，黑色後背包即落在甲
    ○○手上，彭○○向前欲取回黑色後背包，與甲○○拉扯，甲○○復
    以右手抓住彭○○頸部，嗣經無強制犯意之乙○○（詳後述）見
    狀上前，以雙手環抱彭○○腰部向後拉扯，致使前述三人倒臥
    在地，嗣後甲○○仍壓制於彭○○身上，以上述方式妨害彭○○離
    去該處之權利，經在場其他民眾勸阻，彭○○始得坐立起身，
    彭○○因此受有右手前臂擦傷、右手上臂擦傷、左肩膀擦傷、
    右臉擦傷、左大腿內側擦傷、右膝挫傷之傷害（傷害部分業
    據撤回告訴，不另為不受理之諭知，詳後述）。
二、案經彭○○訴由臺北市政府警察局中正第一分局報告臺灣臺北
    地方檢察署（下稱臺北地檢署）檢察官偵查後提起公訴。
    理  由
甲、有罪部分（即被告甲○○部分）：
壹、程序部分：
一、按被告以外之人於審判外之言詞或書面陳述，除法律有規定
    者外，不得作為證據；被告以外之人於審判外之陳述，雖不
    符同法第159條之1至第159條之4之規定，而經當事人於審判
    程序同意作為證據，法院審酌該言詞陳述或書面陳述作成時
    之情況，認為適當者，亦得為證據；而當事人、代理人或辯
    護人於法院調查證據時，知有第159條第1項不得為證據之情
    形，而未於言詞辯論終結前聲明異議者，視為有前項之同意
    ，刑事訴訟法第159條第1項、第159條之5分別定有明文。查
    本件檢察官、被告甲○○及其辯護人就本判決所引用審判外之
    言詞或書面陳述之證據能力，經本院於審判期日提示，並告
    以要旨後，均未於言詞辯論終結前聲明異議（見本院卷第19
    9至202頁），本院審酌該等具有傳聞證據性質之證據，其取
    得過程並無瑕疵或任何不適當之情況，應無不宜作為證據之
    情事，認以之作為本案之證據，應屬適當，依刑事訴訟法第
    159條之5之規定，自得作為證據。
二、至本案其餘認定犯罪事實之非供述證據，查無違反法定程序
    取得之情，依刑事訴訟法第158條之4反面解釋，亦具證據能
    力。
貳、實體部分：
一、認定犯罪事實所憑之證據及理由：
    訊據被告甲○○矢口否認有何強制之犯行，並辯稱：我去規勸
    告訴人彭○○（以下稱告訴人）口罩的事，就被告訴人罵，所
    以我要求犯人留在現場，我要報警處理，我只是要逮捕公然
    侮辱罪之現行犯，並不構成強制罪，且嗣後是因為告訴人要
    過肩摔我，我才會把左手繞到告訴人身上云云。其辯護人為
    其辯護略以：因告訴人為公然侮辱犯行後就馬上逃離大廳，
    而被告甲○○跟隨其後追出大門，係欲留下告訴人待警方到場
    處理，才會拉住告訴人背包，此乃現行犯逮捕程序，以避免
    告訴人未留下資料而離去，且其後扭動或緊抓不放均係為避
    免告訴人出手攻擊被告甲○○，是無論是依現行犯逮捕程序或
    正當防衛法理，參以被告甲○○過程中還以左手手拿便當乙情
    ，被告甲○○主觀上實無強制罪之故意，是被告甲○○前述所為
    應不構成強制罪之犯行云云。經查：
  ㈠本件被告甲○○及同案被告乙○○分別擔任臺北市○○區○○○路00號
    華山商務大樓總幹事、保全警衛人員，被告甲○○因見告訴人
    於110年5月21日18時38分許，行經上址大樓1樓大廳時未戴
    口罩，以言詞規勸不帶口罩會罰款等語後，告訴人向其回稱
    「罰你媽」之語句，即在告訴人自上址大樓大門離去時，自
    後追至大樓前廣場發生拉扯；告訴人受有右手前臂擦傷、右
    手上臂擦傷、左肩膀擦傷、右臉擦傷、左大腿內側擦傷之傷
    害等情，業經被告甲○○坦承在卷（見本院卷第38至39頁），
    核與告訴人之證述相符（見臺北地檢署110年度偵字第24131
    號卷【下稱偵24131卷】第39至45頁、第131至135頁、第155
    至156頁、本院卷第198頁），復有國立臺灣大學醫學院附設
    醫院診斷證明書在卷可參（見偵24131卷第59頁），並經本
    院當庭勘驗案發監視器錄影檔確認，有本院111年3月30日勘
    驗筆錄附卷可稽（見本院卷第42至44頁），是此部分事實，
    首堪認定。
  ㈡經本院勘驗監視器畫面，依如附表編號一㈠、㈡、㈢所示勘驗內
    容，可見被告甲○○以右手抓住告訴人後背包，並拉扯後背包
    使告訴人向其靠近，且在後背包脫離告訴人肩膀後，被告甲
    ○○亦持續拿取，甚至在告訴人要拿回後背包之際，仍未將手
    上所持後背包交還告訴人或任何人，嗣在倒地後，被告甲○○
    亦維持跪姿手壓在告訴人身上長達42秒之久等情；核與告訴
    人於偵查中所證稱：被告甲○○隨後走出來拉住我身上的後背
    包阻擋我去路，讓我無法離開，然後還跟旁邊的警衛說要扣
    留我，所以我在他拿走包包要返回一樓大廳時，想要把我的
    後背包拿回就上前去，但被告甲○○仍不還我，用右手鎖住我
    的頭部，後來就被壓制在地上等語相符（見偵24131卷第40
    至41頁、第131至132頁），且被告甲○○亦有於偵查及本院準
    備程序中供稱：我跟告訴人說我要告你，你先不要走；我是
    用警察的方式壓制告訴人等語（見偵24131卷第9至10頁、本
    院卷第44頁），依上觀之，堪認被告甲○○確有以強暴手段，
    妨害告訴人自由行動權利之意圖及行為，應屬無疑。
  ㈢被告甲○○固以前詞否認其強制之犯行，惟查：
　⒈按刑法第21條第1項規定：「依法令之行為，不罰。」又「現
    行犯，不問何人得逕行逮捕之。犯罪在實施中或實施後即時
    發覺者，為現行犯。有左列情形之一者，以現行犯論：一、
    被追呼為犯罪人者。二、因持有兇器、贓物或其他物件或於
    身體、衣服等處露有犯罪痕跡，顯可疑為犯罪人者。」刑事
    訴訟法第88條亦有明文。是逮捕現行犯屬依法令之行為，固
    得依據刑法第21條第1項規定阻卻違法，而不構成犯罪。然
    行為人欲主張上開阻卻違法事由，除客觀上須是實施中或實
    施後即時被發覺之犯罪，而必須該犯罪人有逃亡之虞或其身
    分不能及時確定，且應符合相當性原則外；其主觀上亦須具
    有保全刑事訴訟目的。
　⒉告訴人縱因辱罵「罰你媽」而對被告甲○○有構成公然侮辱之
    虞，然究其案發現場已有監視器畫面可供警方特定告訴人身
    份，且被告甲○○乃華山商務大樓總幹事，顯然清楚告訴人應
    為該大樓補習班內學生，亦會定期返回該大樓內補習班上課
    ，衡諸常理難認告訴人有所謂逃亡之虞或身分不能確定之情
    狀；況依被告甲○○亦於案發當日明確向警方供稱：我忘記辱
    罵我的人的特徵和穿著，但有影像畫面可以證明；相關該學
    生的年籍及個人資料，請洽高偉數學補習班幹部等語（見偵
    24131卷第11頁），顯然被告甲○○亦知悉可以監視器畫面和
    向該學生所屬補習班人員特定告訴人之身分及年籍資料，其
    卻選擇以扣留告訴人背包和與告訴人拉扯之方式為之，依據
    前揭說明，難認符合前述現行犯逮捕之要件，無從以此為阻
    卻違法事由。
　⒊其次，觀諸如附表編號一㈡、㈢所示勘驗內容，被告甲○○在告
    訴人伸手欲取回後背包之際，始終未歸還後背包，甚至再與
    告訴人互相拉扯後背包，並以手抱住告訴人右手及身體區域
    ，甚至將手放在告訴人頸部區域施壓；被告甲○○與告訴人倒
    地後，被告甲○○更以跪姿方式手壓於告訴人身上，數名現場
    民眾有所制止，均置之不理，甚有推開勸阻民眾之行為，是
    綜合上情，被告甲○○除取走告訴人後背包外，尚與告訴人為
    拉扯之動作，甚至在告訴人倒地後仍持續壓制告訴人，則被
    告甲○○主觀上是否僅為保全刑事訴訟目的，即屬有疑，且被
    告甲○○上述對未成年之告訴人壓制拉扯之舉動，其侵害告訴
    人行動自由之程序與告訴人涉犯公然侮辱之法益相權衡，顯
    有不相當之情，應已逾越逮捕現行犯所得實施之必要程度，
    被告甲○○自無從以上開法條為免責之依據，其所為仍有違法
    性。
  ㈣至被告甲○○及其辯護人復辯稱係告訴人要過肩摔被告甲○○，
    且手上當時拿有便當，實無強制犯意存在，況依正當防衛法
    理亦應不成立犯罪云云（見本院卷第105、204頁），惟依上
    開過程，可見告訴人係先朝向被告甲○○手持之後背包抓取，
    進而因被告甲○○拒未放開後背包，而與告訴人互為拉扯，並
    有壓制告訴人身體、頸部及手部區域之積極行為。是告訴人
    於案發當時僅欲向被告甲○○取回後背包，尚難認告訴人有何
    實際攻擊被告之行為，被告甲○○嗣與告訴人拉扯，自不屬客
    觀上單純對現在不法侵害為必要之排除，且被告甲○○拉扯告
    訴人拒不返還後背包，依其情狀觀之，實係一時無法控制怒
    意，主觀上亦難認有防衛之意思，是以本案尚與正當防衛成
    立要件有悖，且被告甲○○手上縱持物品，亦不妨礙其為妨害
    他人權利行使之行為，其以此辯稱無強制犯意之存在，自難
    採信，則被告甲○○前述所辯，均屬無據。
  ㈤綜上，堪認被告甲○○確有以強暴手段妨害告訴人行動自由之
    權利，且不符合阻卻違法事由之要件，被告甲○○上開所辯，
    無可採信，其強制犯行罪證明確，堪以認定，應依法論科。
二、論罪科刑：
  ㈠按刑法總則之加重，係概括性之規定，所有罪名均一體適用
    ；刑法分則之加重，係就犯罪類型變更之個別犯罪行為予以
    加重，成為另一獨立之罪名。兒童及少年福利與權益保障法
    第112條第1項前段規定：「成年人教唆、幫助或利用兒童及
    少年犯罪或與之共同實施犯罪或故意對其犯罪者，加重其刑
    至二分之一」，其中成年人教唆、幫助或利用兒童及少年犯
    罪或與之共同實施（實行）犯罪之加重，並非對於個別特定
    之行為而為加重處罰，其加重係概括性之規定，對一切犯罪
    皆有其適用，自屬刑法總則加重之性質；至故意對兒童及少
    年犯罪之加重，係對被害人為兒童及少年之特殊要件予以加
    重處罰，乃就犯罪類型變更之個別犯罪行為予以加重，始屬
    刑法分則加重之性質，而成為另一獨立之罪，該罪名及構成
    要件與常態犯罪之罪名及構成要件應非相同，有罪判決自應
    諭知該罪名及構成要件（最高法院99年度台上字第1128號、
    96年度台上字第3466號判決意旨可資參照）。查被告甲○○係
    於55年12月出生，於行為時係已滿20歲之成年人，而告訴人
    則係92年6月出生，於案發時為未滿18歲之少年，此有其等
    年籍資料在卷可查；且被告甲○○既擔任華山商務大樓總幹事
    ，並於案發時指揮各該補習班學生離去大樓，即應知悉該大
    樓內設有補習班，往來學生僅為國高中階段之少年，衡情亦
    應知悉告訴人年紀，故被告甲○○對其強制之對象為未滿18歲
    之少年，主觀上自有認知。
  ㈡是核被告甲○○所為，係犯兒童及少年福利與權益保障法第112
    條第1項前段、刑法第304條第1項之強制罪，並應依兒童及
    少年福利與權益保障法第112條第1項前段規定，加重其刑。
    公訴意旨雖漏未論及被告甲○○另涉犯兒童及少年福利與權益
    保障法第112條第1項前段之罪，惟因基本社會事實同一，且
    本院已當庭諭知被告甲○○上開罪名進行辯論（見本院卷第19
    6頁），是對被告甲○○防禦權已無妨礙，本院自得依刑事訴
    訟法第300條規定，變更起訴法條，併予審究。
  ㈢爰以行為人責任為基礎，審酌被告甲○○遇事不思理性解決，
    率爾以強暴方式妨害告訴人權利，且犯後至今未能省思其所
    為，屢屢推諉其責，不願正視其行為之錯誤，所為實有不當
    ；惟念在雙方衝突起因，究係因告訴人辱罵而起，兼衡被告
    甲○○自陳其軍校畢業，需扶養侄孫之家庭生活經濟狀況（見
    本院卷第206至207頁），暨考量犯後態度、犯罪動機、目的
    及手段、被害人權利遭妨害程度、前科紀錄之素行等一切情
    狀，量處如主文所示之刑，並諭知易科罰金之折算標準，以
    示懲儆。
  ㈣另被告甲○○辯護人固為被告甲○○辯稱如本件為有罪判決將影
    響其保全工作云云，惟保全業法第10條之1第1項第2款及第2
    項已有明定：「有下列情形之一者，不得擔任保全人員：⒉
    曾犯組織犯罪防制條例、肅清煙毒條例、麻醉藥品管理條例
    、毒品危害防制條例、槍砲彈藥刀械管制條例、貪污治罪條
    例、兒童及少年性交易防制條例、兒童及少年性剝削防制條
    例、人口販運防制法、洗錢防制法之罪，或刑法之第173條
    至第180條、第185條之1、第185條之2、第186條之1、第190
    條、第191條之1、妨害性自主罪章、妨害風化罪章、第271
    條至第275條、第277條第2項及第278條之罪、妨害自由罪章
    、竊盜罪章、搶奪強盜及海盜罪章、侵占罪章、詐欺背信及
    重利罪章、恐嚇及擄人勒贖罪章、贓物罪章之罪，經判決有
    罪，受刑之宣告。但受緩刑宣告，或其刑經易科罰金、易服
    社會勞動、易服勞役、受罰金宣告執行完畢，或判決無罪確
    定者，不在此限（第一項）；保全業知悉所屬保全人員，有
    前項各款情形之一者，應即予解職（第二項）」，是於滿足
    一定例外條件下，尚非不能繼續擔任保全人員，辯護人此部
    分所言尚有違誤，附此敘明。
乙、不另為公訴不受理諭知部分（即被告甲○○部分）：
    公訴意旨認被告甲○○就前揭事實，另涉犯刑法第277條第1項
    之傷害罪嫌等語。然按告訴乃論之罪，告訴人於第一審辯論
    終結前得撤回其告訴，又告訴經撤回者，應諭知不受理之判
    決，刑事訴訟法第238條第1項、第303條第3項分別定有明文
    ，而傷害罪依刑法第287條前段規定，須告訴乃論。查告訴
    人業於111年2月9日具狀撤回對被告甲○○之告訴，有刑事撤
    回告訴狀可憑（見本院110年度審訴字第2156號卷【下稱審
    訴卷】第59頁），依上開規定，原應諭知不受理之判決，惟
    公訴意旨認此部分若成立犯罪，與前揭論罪科刑之強制罪部
    分，有想像競合之裁判上一罪關係，爰不另為不受理之諭知
    ，附此敘明。
丙、無罪部分（即被告乙○○部分）：
一、公訴意旨略以：被告乙○○擔任臺北市○○區○○○路00號華山商
    務大樓之保全警衛人員，見在上址大樓高偉補習班補習之未
    成年學生彭○○（即告訴人），於110年5月2日18時38分許，
    行經上址大樓1樓大廳時未戴口罩，經同案被告甲○○言詞規
    勸不帶口罩會罰款等語後，因不滿告訴人回稱罰妳媽等語，
    竟基於以強暴方式妨害他人行使權利，見告訴人自上址大樓
    離去，自後追至大樓前廣場，由同案被告甲○○為前述認定強
    制罪之犯罪經過（即事實欄一部分），再由被告乙○○上前，
    以雙手環抱告訴人腰部並用力向後拉扯，致使告訴人倒臥在
    地，甲○○及乙○○則共同將告訴人壓制在地，經在場其他人員
    勸阻，告訴人始得坐立起身，告訴人因此受有右手前臂擦傷
    、右手上臂擦傷、左肩膀擦傷、右臉擦傷、左大腿內側擦傷
    、右膝挫傷之傷害（傷害部分業據撤回告訴，另為不受理之
    諭知，詳後述）。
二、程序部分：按法院認為應科拘役、罰金或應諭知免刑或無罪
    之案件，被告經合法傳喚無正當理由不到庭者，得不待其陳
    述逕行判決，刑事訴訟法第306條定有明文。本案被告乙○○
    經合法傳喚，於本院111年6月14日審理程序無正當理由不到
    庭，此有本院送達證書、刑事報到單（見本院卷第191、193
    頁）存卷可參。而本院斟酌全案情節，認本件係就被告乙○○
    部分諭知無罪之案件，揆諸前揭規定，爰不待被告乙○○到庭
    陳述，逕行一造辯論判決，先予敘明。
三、按犯罪事實應依證據認定之，無證據不得認定犯罪事實；不
    能證明被告犯罪者，應諭知無罪之判決，刑事訴訟法第154
    條第2項、第301條第1項分別定有明文。又按認定犯罪事實
    應依證據，為刑事訴訟法所明定，故被告否認犯罪事實所持
    之辯解，縱屬不能成立，仍非有積極證據足以證明其犯罪行
    為，不能遽為有罪之認定；如未能發現相當證據，或證據不
    足以證明，自不能以推測或擬制之方法，以為裁判基礎；認
    定犯罪事實所憑之證據，無論為直接證據或間接證據，其為
    訴訟上之證明，須於通常一般之人均不致於有所懷疑，而得
    確信其為真實之程度者，始得據之為有罪之認定（最高法院
    30年上字第1831號、40年台上字第86號、76年台上字第4986
    號判決先例參照）。刑事訴訟法第161條第1項規定：檢察官
    就被告犯罪事實，應負舉證責任，並指出證明之方法；因此
    ，檢察官對於起訴之犯罪事實，應負提出證據及說服之實質
    舉證責任。倘其所提出之證據，不足為被告有罪之積極證明
    ，或其指出證明之方法，無從說服法院以形成被告有罪之心
    證，基於無罪推定之原則，自應為被告無罪判決之諭知（最
    高法院92年台上字第128號判決先例意旨亦可參照）。
四、公訴意旨認被告乙○○涉犯強制罪嫌，無非係以㈠同案被告甲○
    ○之證述；㈡被告乙○○之供述；㈢告訴人之證述；㈣現場監視錄
    影光碟1片及翻拍影像資料26張；㈤國立臺灣大學醫學院附設
    醫院診斷證明書、正興診所診斷證明書、受傷照片為主要論
    據。
五、訊據被告乙○○固不爭執其擔任臺北市○○區○○○路00號華山商
    務大樓之保全警衛人員，及因告訴人回稱罰你媽等語後，同
    案被告甲○○與告訴人發生衝突之經過等情（見本院卷第38至
    39頁），惟矢口否認有何強制犯行，並辯稱：我只是為了制
    止衝突，而且我是被絆倒，並不是要去壓告訴人等語。
六、就事實欄一所述事實，業經本院認定如前。是本案應審究者
    為被告乙○○是否有強制之主觀犯意。經查：
  ㈠告訴人固有證稱被告乙○○亦有對其壓制行為云云，惟被告乙○
    ○於警詢及偵訊中始終供述：告訴人與甲○○開始拉扯，我基
    於保全職責就上前分開雙方，但因雙方情緒激動，我的右腳
    不慎絆了一下而失去重心，就不小心與告訴人倒地，我壓在
    他身上，但我同事見狀有扶起來，我們沒有再有肢體接觸；
    他們正在扭打，我如果不把他們分開，他們就會繼續打架等
    語（見偵24131卷第28頁、第164頁）。復經本院勘驗監視器
    畫面，僅見同案被告甲○○與告訴人發生衝突後，被告乙○○才
    往上開二人所在處靠近，並抱住告訴人後背，旋即見被告乙
    ○○與告訴人往後旋身倒地，甲○○亦隨之倒地等情，有如附表
    所示勘驗結果在卷可稽（詳附表編號一㈢內容）。依此過程
    觀之，被告乙○○並非一開始即與告訴人有所爭執，乃係在同
    案被告甲○○與告訴人發生衝突的過程中，始抱住告訴人之後
    背並雙雙往後倒地，自難排除被告乙○○確係基於阻止糾紛之
    意圖始抱住告訴人後背，希冀讓告訴人與同案被告甲○○不要
    再有肢體上衝突，且被告乙○○與告訴人倒地之情狀，依其監
    視器所拍攝之狀況，亦難排除係兩人於拉扯之中重心不穩而
    倒地，是被告乙○○所辯，尚難認為虛偽不實。
  ㈡再依監視器畫面內容，被告乙○○、告訴人及同案被告甲○○倒
    地後，固見三人於第一時間仍有在地上扭動並緊抓彼此，惟
    嗣後旋即僅見甲○○無視旁人勸阻持續壓制告訴人之行為，有
    如附表編號一㈢、㈣所示勘驗內容附卷可查，依此觀之，既難
    排除被告乙○○為阻止糾紛而拉住告訴人，不慎雙雙倒地之情
    狀，其第一時間倒地後有所掙扎，亦在所難免，然嗣後既未
    見被告乙○○有持續壓制告訴人之行為，自難逕以認定被告乙
    ○○有何強制之犯行或妨害告訴人權利之主觀犯意，且公訴意
    旨就此部分認被告乙○○有共同與甲○○壓制告訴人乙節，亦應
    有誤解。
  ㈢從而，揆諸前揭說明，除告訴人單一指述外，公訴人所提其
    餘事證尚無從據以證明被告乙○○確有強制之犯行，查無證據
    可供補強，且依監視器畫面所示亦難認被告乙○○確係基於妨
    害告訴人自由行動之主觀犯意而拉住告訴人，是就被告乙○○
    是否確有公訴意旨所指強制之犯行，尚有相當合理之懷疑存
    在，未達已可確信其真實之程度。
七、按檢察官起訴裁判上一罪之案件，法院審理結果，必於一部
    為有罪之實體判決時，始有效力及於全部之審判不可分原則
    之適用，而得於他部犯罪不能證明或行為不罰或欠缺追訴條
    件時，不另為無罪或不受理之諭知。如法院認為一部應為不
    受理之程序判決，他部被訴犯罪不能證明或行為不罰時，即
    無所謂一部判決效力及於全部之裁判上一罪問題存在，自應
    分別諭知不受理及無罪判決，始為合法，最高法院84年度台
    上字第507號判決意旨參照。本案公訴意旨認被告乙○○就前
    揭事實涉犯強制罪嫌，亦認涉犯傷害罪嫌，且屬一行為觸犯
    數罪名之想像競合犯，而屬裁判上一罪，然前揭傷害罪嫌，
    業經告訴人撤回告訴，而經本院為不受理之諭知（詳後述）
    ，揆諸前開說明，就本院認不能證明之強制犯行部分，仍應
    為無罪之諭知，併此說明。
八、綜上所述，本院審酌檢察官所舉事證，認並未達於通常一般
    之人均不致有所懷疑，而得確信被告乙○○確有前揭強制犯行
    之程度，即尚有合理之懷疑存在，依前開規定與判例意旨等
    說明，本「罪證有疑，利於被告」原則，應為有利於被告乙
    ○○之認定，而認本件被告乙○○被訴之犯行均尚屬無法證明。
    本件既不能證明被告乙○○確有公訴意旨所指之前揭罪行，自
    應為被告乙○○無罪之諭知。
丁、公訴不受理諭知部分（即被告乙○○部分）：
　　公訴意旨認被告乙○○就前揭事實，另涉犯刑法第277條第1項
    之傷害罪嫌等語。然按告訴乃論之罪，告訴人於第一審辯論
    終結前得撤回其告訴，又告訴經撤回者，應諭知不受理之判
    決，刑事訴訟法第238條第1項、第303條第3項分別定有明文
    ，而傷害罪依刑法第287條前段規定，須告訴乃論。查告訴
    人業於111年2月9日具狀撤回對被告乙○○之告訴，有刑事撤
    回告訴狀可憑（見審訴卷第59頁），是依前開說明，就被告
    乙○○被訴傷害部分，爰不經言詞辯論，逕諭知不受理之判決
    。
據上論斷，應依刑事訴訟法第299條第1項前段、第300條、第301
條第1項、第303條第3款、第306條、第307條，刑法第304條第1
項、第41條第1項前段，刑法施行法第1條之1第1項，判決如主文
。
本案經檢察官吳文琦提起公訴，檢察官葉惠燕到庭執行職務。
中　　華　　民　　國　　111 　年　　7 　　月　　12　　日
　　　　　　　　　刑事第十八庭  審判長法　官　宋雲淳
　　　　　　　　　　　　　　　　　　　法　官　郭又禎
　　　　　　　　　　　　　　　　　　　法　官　范雅涵
以上正本證明與原本無異。
如不服本判決應於收受送達後20日內向本院提出上訴書狀，並應
敘述具體理由；其未敘述上訴理由者，應於上訴期間屆滿後20日
內向本院補提理由書（均須按他造當事人之人數附繕本）「切勿
逕送上級法院」。
　　　　　　　　　　　　　　　　　    書記官　楊文祥
中　　華　　民　　國　　111 　年　　7 　　月　　12　　日
附錄本案論罪科刑法條全文：
中華民國刑法第304條
以強暴、脅迫使人行無義務之事或妨害人行使權利者，處3年以
下有期徒刑、拘役或9千元以下罰金。
前項之未遂犯罰之。

兒童及少年福利與權益保障法第112條第1項前段　　　　　　　
成年人教唆、幫助或利用兒童及少年犯罪或與之共同實施犯罪或
故意對其犯罪者，加重其刑至二分之一。但各該罪就被害人係兒
童及少年已定有特別處罰規定者，從其規定。

附表：本院111年3月30日勘驗筆錄（本院卷第42至44頁）
編號 檔案名稱 勘驗內容 一 檔案名稱：「PQFO7318」之監視器檔案。 ㈠播放器顯示時間00：00：01至00：00：10： 　告訴人臉戴口罩從畫面左側往畫面右側移動（即離去大門的方向）。嗣甲○○從畫面左側出現並向告訴人招手，乙○○亦從畫面左側出現，跟在甲○○後方並以右手指向告訴人之方向，甲○○快步朝告訴人前進，並以右手抓住告訴人後背包，並拉扯後背包使告訴人向其靠近，乙○○上前站在告訴人及甲○○中間。 ㈡播放器顯示時間00：00：11至00：00：46： 　告訴人回身則後背包脫離肩膀，由甲○○以左手拿取，甲○○並推開乙○○，緊跟告訴人旁與其說話，告訴人伸出左手往後背包方向伸，甲○○未將後背包交付他人，仍以右手持後背包，其返回大門途中與一名女性對談，乙○○則先行從畫面左方離去，甲○○復又面向告訴人對話，對話過程中數次以手持後背包之手指向告訴人（過程中有另一名女性站在兩人中間，數次為左手安撫情緒之姿勢揮動），甲○○轉身背對告訴人返回大門。 ㈢播放器顯示時間00：00：47～00：01：45： 　告訴人則快步朝向甲○○手持之後背包抓取，並與甲○○互相拉扯後背包，甲○○始終未將後背包放開，並用右手抱住告訴人右手及身體區域，告訴人亦抓住甲○○之右手往後轉，甲○○再用雙手放置在告訴人之頸部區域，乙○○則從畫面左側跑出往告訴人後背部抱住，乙○○及告訴人往後旋身倒地，甲○○亦往告訴人方向跟著倒地，三人在地板上扭動，互相緊抓不放，周圍一名男子朝向甲○○試圖拉開，甲○○起身呈現跪姿並以右手推開該男子後，維持跪姿手壓在告訴人身上（其臉上口罩鬆脫未處理），周圍另一名男子拉住甲○○左手，再一名男子趨前拍擊甲○○右上臂，甲○○仍維持跪姿手壓在告訴人身上（甲○○維持跪姿手壓在告訴人身上之時間，係自撥放器顯示時間00：01：04至00：01：46）。 ㈣播放器顯示時間00：01：46～00：01：51： 　甲○○起身站立（此時可見告訴人倒臥在地），告訴人則起身坐在地板上，乙○○則從畫面左方走出，繞到甲○○右方，雙雙撿拾地板上東西。(影片結束)